【裁判字號】    89,交聲,155
【裁判日期】    891103
【裁判案由】    聲明異議
【裁判全文】
臺灣臺南地方法院交通事件裁定                    八十九年度交聲字第一五五號
    移 送機 關  交通部公路局嘉義區監理所台南監理站
    受 處分 人  甲○○
右列受處分人因違反道路交通管理處罰條例案件，對於台南監理站南監五字第裁七四
－Ｂ00000000號裁決（原處分案號：高雄市政府警察局三民分局高市警刑字
第Ｂ00000000號），聲明異議，本院裁定如左：
    主  文
異議駁回。
    理  由
一、按汽車駕駛人行經有燈光號誌管制之交岔路口闖紅燈者，處六百元以上一千二百
    元（即新台幣一千八百元以上三千六百元以下）以下罰鍰；不服從交通勤務警察
    或依法令執行交通指揮、稽查任務人員之指揮或稽查者，處新台幣九百元以上一
    千八百元以下罰鍰。汽車駕駛人違反第六十條二項第一款至第三款者，各記違規
    點數一點，違反第五十三條規定者，各記違規點數三點，道路交通管理處罰條例
    第五十三條、第六十條第二項第一款、第六十三條第一項第一款、第三款分別定
    有明文。
二、本件受處分人即異議人甲○○於民國（下同）八十九年六月二十七日上午十時四
    十五分許，駕駛車號ＯＲＯ－四六九號機車，於高雄市○○路與河北路口處，違
    規闖紅燈行駛，為警察覺鳴笛攔車，拒絕停車加速逃逸，經警員逕行舉發之事實
    ，業據高雄市政府警察局三民第一分局函復綦詳，並有舉發違反道路交通管理事
    件通知單、違反道路交通管理事件裁決書各一紙在卷可考。參以異議人對其於前
    揭時、地通行該路口一節並不爭執，然主張係綠燈通行，唯交通警察係依法執行
    公務，與異議人素無怨隙，茍非實情自無恣意誣攀之理，其所為舉發應屬真實可
    信，異議人雖另主張應有照片為證云云，然交通警員掣單舉發違反道路交通管理
    處罰條例所列之違規事實，本質上為行政處分，係公務員基於職務上權力，依法
    就特定之具體事件所為具公法上效果之單方行政行為，基於公務員為公法上行為
    具有公信力之原則，該行政處分當可被推定為真正，其據以依法處分之事實認定
    亦為正確無誤，本此公信原則，乃立法者賦予行政機關制定違反道路交通事件統
    一裁罰標準及處理細則，使執勤警員得當機處分（如該細則第二十三條之規定）
    以維護交通秩序、安全之行政目的。反之，若謂公務員一切行政行為均需預留證
    據以證其實，則國家行政勢必窒礙難行，據此，刑事訴訟法就犯罪證據有關之規
    定中，與屬行政秩序罰之交通違規裁罰本旨不合之部分，自不在準用之列。基此
    本件執勤警員本其維護交通秩序、安全職責所為之舉發，自應受到合法、正確之
    推定。異議人空言否認違規事實，尚難採信。原處分機關據以援引首揭規定予以
    裁處，於法自無不合，本件異議為無理由，應予駁回。
三、據上論斷，應依道路交通案件處理辦法第十九條，裁定如主文。
中    華    民    國      八十九    年      十一    月        三        日
                              臺灣臺南地方法院交通法庭
    法  官  黃  光  進
右正本證明與原本無異。
如不服本裁定，應於裁定送達後五日內向本院提出抗告狀( 應附繕本 )。
                                    書記官  黃  富  煜
中    華    民    國      八十九    年      十一    月        四        日


司法院資訊處製作；財團法人民間司法改革基金會備份。
